臺灣雲林地方法院刑事裁定
111年度聲字第469號
聲  請  人  臺灣雲林地方檢察署檢察官
受  刑  人  黃信諭



上列聲請人因受刑人數罪併罰有二裁判以上，聲請定其應執行之
刑（111 年度執字第423 號），本院裁定如下：
    主  文
黃信諭所犯如附表所示之罪刑，應執行有期徒刑貳年貳月。
    理  由
一、聲請意旨略以：受刑人黃信諭因犯竊盜等案件，先後經判決
    確定（如附表），符合數罪併罰之要件，應依刑法第53條及
    第51條第5款之規定，聲請定其應執行之刑，爰依刑事訴訟
    法第477條第1 項規定聲請裁定等語。
二、依刑法第53條及第54條應依刑法第51條第5款至第7款之規定
    ，定其應執行之刑者，由該案犯罪事實最後判決之法院之檢
    察官，聲請該法院裁定之。又裁判確定前犯數罪者，併合處
    罰之。但有下列情形之一者，不在此限：一、得易科罰金之
    罪與不得易科罰金之罪。二、得易科罰金之罪與不得易服社
    會勞動之罪。三、得易服社會勞動之罪與不得易科罰金之罪
    。四、得易服社會勞動之罪與不得易服社會勞動之罪。前項
    但書情形，受刑人請求檢察官聲請定應執行刑者，依第51條
    規定定之，刑事訴訟法第477條第1項、刑法第50條分別定有
    明文。又法律上屬於自由裁量之事項，有其外部性界限及內
    部性界限，並非概無拘束。依據法律之具體規定，法院應在
    其範圍內選擇為適當之裁判者，為外部性界限；而法院為裁
    判時，應考量法律之目的，及法律秩序之理念所在者，為內
    部性界限。法院為裁判時，二者均不得有所踰越（最高法院
    80年度台非字第473號判決意旨參照）。至於數罪併罰中之
    一罪，依刑法規定得易科罰金，若因與不得易科之他罪併合
    處罰結果而不得易科罰金時，原可易科部分所處之刑，自亦
    無庸為易科折算標準之記載（司法院釋字第144號解釋意旨
    參照）。
三、經查：受刑人因犯如附表所示之罪，先後經臺灣嘉義地方法
    院及本院判處如附表所示之刑，並均確定在案。而其中附表
    編號２、３、５所示之罪係得易科罰金，附表編號１、４所示之
    罪則不得易科罰金，原屬刑法第50條第1 項但書第1 款不得
    併合處罰之情形，然既經受刑人請求檢察官向法院聲請定應
    執行刑，有臺灣雲林地方檢察署刑法第50條第1 項但書案件
    是否請求定應執行刑調查表1 紙附卷可憑，是聲請人依刑法
    第50條第2 項規定，聲請就附表所示各罪刑定其應執行之刑
    ，於法並無不合。又受刑人所犯如附表編號４之各罪，經本
    院以110 年度訴字第618 號、110 年度易字第678 號裁判定
    應執行有期徒刑10月確定；附表編號５之各罪，經本院以110
     年度訴字第618 號、110 年度易字第678 號裁判定應執行
    有期徒刑7 月確定，依上開最高法院裁判意旨，本院應受裁
    量權內部界限及外部界限之拘束。又本院審酌被告陳稱：對
    於本案檢察官聲請定應執行之刑，沒有意見等語，此有臺灣
    雲林地方檢察署刑法第50條第1 項但書案件是否請求定應執
    行刑調查表在卷可查，另酌以本案附表所示各罪之犯罪時間
    、犯罪之同質性以及定應執行刑之限制加重原則，兼顧刑罰
    衡平之要求及矯正受刑人之目的，在未逾越內、外部界限之
    限度內，定其應執行之刑如主文所示。
四、依刑事訴訟法第477 條第1 項，刑法第53條、第51條第5 款
    ，裁定如主文。
中　　華　　民　　國　　111 　年　　6 　　月　　14　　日
                  刑事第八庭  法  官  蕭孝如

以上正本證明與原本無異。
如不服本裁定，應於裁定送達後5 日內向本院提出抗告狀（須附
繕本）。
                              書記官  鄭庭羽
中　　華　　民　　國　　111 　年　　6 　　月　　14　　日

附表：【受刑人黃信諭定應執行刑案件一覽表】
編     號            １           ２           ３ 罪     名  搶奪 詐欺 竊盜 宣 告 刑  有期徒刑10月 有期徒刑3 月 有期徒刑3 月 犯罪日期  110 年3 月15日 110 年3 月13日 109 年10月29日 偵查機關年度案號  臺灣嘉義地方檢察署110年度偵字第2983號 臺灣雲林地方檢察署110年度偵字第2923號 臺灣雲林地方檢察署110年度偵字第600號 最後事實審 法  院 臺灣嘉義地方法院 臺灣雲林地方法院 臺灣雲林地方法院  案  號 110 年度訴字第203 號 110 年度港簡字第80號 110 年度港簡字第112 號  判決日 110 年5 月28日 110 年7 月14日 110 年8 月30日 確定判決 法  院 臺灣嘉義地方法院 臺灣雲林地方法院 臺灣雲林地方法院  案  號 110 年度訴字第203 號 110 年度港簡字第80號 110 年度港簡字第112 號  確定日 110 年7 月9 日 110 年8 月23日 110 年9 月28日 備     註  臺灣雲林地方檢察署110年度執助字第414號 臺灣雲林地方檢察署110年度執字第2019號 臺灣雲林地方檢察署110年度執字第2380號 


編     號            ４           ５ （以下空白）  罪     名  ①共同業務侵占 ②搶奪 ①竊盜 ②竊盜 ③搶奪未遂  宣 告 刑  有期徒刑7 月（2 次）  有期徒刑3 月（3 次）  犯罪日期  ①109 年9 月3 日 ②110 年2 月23日 ①110 年1 月12日 ②110 年3 月4 日 ③110 年3 月14日  偵查機關年度案號  臺灣雲林地方檢察署110年度偵字第2594號、第3665號、第3989號、第5905號、第964號 臺灣雲林地方檢察署110年度偵字第2594號、第3665號、第3989號、第5905號、第964號  最後事實審 法  院 臺灣雲林地方法院 臺灣雲林地方法院   案  號 110 年度訴字第618 號、110 年度易字第678 號 110 年度訴字第618 號、110 年度易字第678 號   判決日 111 年1 月4 日 111 年1 月4 日  確定判決 法  院 臺灣雲林地方法院 臺灣雲林地方法院   案  號 110 年度訴字第618 號、110 年度易字第678 號 110 年度訴字第618 號、110 年度易字第678 號   確定日 111 年2 月7 日 111 年2 月7 日  備     註  臺灣雲林地方檢察署111年度執字第422 號（編號４已定應執行有期徒刑10月） 臺灣雲林地方檢察署111年度執字第423 號（編號５已定應執行有期徒刑7月）